臺灣新竹地方法院民事簡易判決　　　　 100年度竹簡字第53號
　　原　　　告　正泰資產管理有限公司
　　法定代理人　張龍根
　　訴訟代理人　許俊彥
　　　　　　　　沈里麟
　　　　　　　　邱鈞賢
　　被　　　告　楊定承即楊志華.
上列當事人間返還消費借貸款事件，本院於民國100 年2 月23日
辯論終結，判決如下﹕
    主  文
被告應給付原告新臺幣柒萬肆仟玖佰捌拾陸元，及其中新臺幣肆
萬仟伍佰壹拾元自民國一００年二月二十四日起至清償日止
，按年息百分之十九點九七計算之利息。
訴訟費用由被告負擔新臺幣柒佰柒拾伍元，由原告負擔新臺幣柒
佰柒拾伍元。
本判決得假執行。
    事實及理由
甲、程序事項：
一、本件原告原係向本院聲請核發支付命令，惟被告業於法定期
    間內提出異議，依據民事訴訟法第519 條第1 項規定，即應
    以原支付命令之聲請視為起訴。
二、按訴狀送達後，原告不得將原訴變更或追加他訴。但擴張或
    減縮應受判決事項之聲明者，不在此限，民事訴訟法第255
    條第1 項第3 款定有明文。本件原告原起訴請求被給付新臺
    幣（下同）146,325 元，及自民國（下同）94年8 月26日起
    至清償日止，按年息百分之19.97 計算之利息，及按月以30
    0 元計算之違約金。嗣於訴訟進行中，於100 年2 月23日以
    言詞變更請求被告給付74,986元及其中43,513元自100 年2
    月24日起至清償日止，按年息百分之19.97 計算之利息，有
    本院100 年2 月23日言詞辯論筆錄可參，核原告所為係屬減
    縮應受判決事項之聲明，依前所述，所為訴之變更，應予准
    許，合先敘明。
乙、實體事項：
一、原告方面：
    (一)原告起訴主張：緣被告前與訴外人美商美國商業銀行股份
      有限公司（下稱美國銀行）簽定信用卡使用契約，並領用
      信用卡。被告即得於特約商店刷卡消費或辦理預借現金，
      惟預借現金時須依每筆預借現金金額繳交百分之3.5 之手
      續費，且須於當期繳款截止日前清償，逾期則應自各筆帳
      款入帳日起給付按年息百分之19.97 計算之利息，及按月
      以300 元計算之違約金，惟被告未依約繳款。嗣後訴外人
      美國銀行與訴外人荷商荷蘭銀行股份有限公司（下稱荷蘭
      銀行）合併，訴外人荷蘭銀行再將前述債權（下稱系爭債
      權）讓與訴外人新榮資產管理股份有限公司（下稱新榮公
      司），訴外人新榮公司復於98年7 月6 日復將系爭債權讓
      與原告。被告迄100 年2 月23日尚有本金43,513元及其他
      利息、費用，合計74,986元未為給付，爰依消費借貸及債
      權讓與之法律關係提起本件訴訟，請求被告給付如主文第
      一項所示之內容。
    (二)對被告答辯之陳述：被告並未提出證據證明與訴外人荷蘭
      銀行間有免息攤還之方案，亦未提出清償證明，且事隔4
      年之久，至100 年2 月23日止，循環利息已變為3 萬多元
      ，被告清楚利率為百分之19.97 ，且系爭債權讓與有公告
      並通知被告，屬合法等語。
二、被告則以﹕訴外人美國銀行於88年或89年轉讓系爭債權未告
    知及停卡，就本金部分約為8 萬元至10萬元左右，利息部分
    每次繳納1,000 元至5,000 元，應扣除。另曾向訴外人荷蘭
    銀行談到免息攤還並已達成共識，且同意伊賺多少還多少，
    金額為8 萬餘元。至96年7 月已繳交152,000 元，後發現逾
    繳要請求退款及開立清償證明時即無法與債權公司及承辦人
    員聯絡。另系爭債權債與未告知，縱有登報公告，又有何人
    會閱覽此部分。伊未繳款何以未馬上通知，且經過這麼多年
    ，致循環利息從97年7 月之879 元變成現在的3 萬餘元云云
    置辯。
三、本院之判斷：
    (一)原告主張之事實，業據提出與其所述相符之信用卡申請書
      、信用卡約定條款、清償明細、財政部函、債權讓與證明
      書、債權讓與金額表、存證信函及郵件回執等件為證，被
      告則以前詞置辯，是本件經兩造肯認之爭點為﹕1.系爭債
      權讓與是否對被告發生效力。2.被告是否與訴外人荷蘭銀
      行達成免息之協議，並約定債權金額為8 萬餘元。3.被告
      是否已經全數清償完畢。
    (二)按以收購金融機構不良債權為目的之資產管理公司，其處
      理金融機構之不良債權，得依下列方式辦理：一、受讓金
      融機構不良債權時，適用第十八條第三項規定；又金融機
      構為概括承受、概括讓與、分次讓與或讓與主要部分之營
      業及資產負債，或依第十一條至第十三條規定辦理者，債
      權讓與之通知得以公告方式代之，金融機構合併法第15條
      第1 項第1 款、第18條第3 項定有明文。次按債權之讓與
      ，非經讓與人或受讓人通知債務人，對於債務人不生效力
      ，民法第297 條第1 項前段亦有明文。本件被告辯稱系爭
      債權讓與未通知乙節，查訴外人美國銀行經主管機關財政
      部核准與訴外人荷蘭銀行合併，訴外人荷蘭銀行再將系爭
      債權讓與訴外人新榮公司等情，有財政部88年8 月20日台
      財融第88741778號函、債權讓與證明書附卷可憑，並經原
      告提出94年12月1 日登報公告一紙（經本院於100 年2 月
      23日當庭核閱無訛後發還）為證。另訴外人新榮公司於98
      年7 月6 日將系爭債權讓與原告，原告並於99年9 月30日
      以存證信函通知被告，被告業於99年10月7 日及99年10月
      14日收受，亦有債權讓與證明書、存證信函、掛號郵件收
      件回執足稽，依前揭說明，系爭債權讓與對被告自生效力
      。
    (三)復按當事人主張有利於己之事實者，就其事實有舉證之責
      任，此為民事訴訟法第277 條前段所明定。經查，被告辯
      稱已與訴外人荷蘭銀行達成免息協議及約定債權金額為8
      萬多元，惟為原告所否認，依前所述，即應由被告負舉證
      之責，然被告未能提出相關事證以供本院審酌，所辯尚難
      信憑。是被告雖有還款，惟仍須繳交利息，且所欠金額亦
      非如被告所述僅8 萬餘元。而依清償明細所載，被告於94
      年8 月25日尚積欠本金債權91,029元，循環利息53,496元
      及違約金1,800 元，是以被告還款之金額，於扣抵違約金
      、循環利息後是否足以扣抵本金，尚非無疑，且觀之被告
      所提94年8 月25日以後之匯款資料，與原告所提清償明細
      之金額，並無二致，是以，原告主張被告至100 年2 月23
      日止，尚積欠本金43,513元及循環利息31,473元，堪信為
      真。
    (四)再按借用人應於約定期限內，返還與借用物種類、品質、
      數量相同之物；又債權人得將債權讓與於第三人；另讓與
      債權時，該債權之擔保及其他從屬之權利，隨同移轉於受
      讓人，民法第478 條前段、第294 條第1 項前段、第295
      條第1 項前段定有明文，從而，原告依據債權讓與及消費
      借貸之法律關係，請求被告返還借款及利息，於法有據，
      應予准許。
四、末按敗訴人之行為，按當時之訴訟程度，為伸張或防衛權利
    所必要者，法院得酌量情形，命勝訴之當事人負擔其全部或
    一部，民事訴訟法第81條第2 款定有明文。本件原告原請求
    被告給付146,325 元，嗣於被告抗辯業已清償部分債款後，
    於言詞辯論期日減縮應受判決事項之聲明，而請求被告給付
    74,986元，已如上所述，則被告所為係伸張及防衛其權利，
    且為必要，爰諭知訴訟費用之負擔如主文第二項所示。
五、本件係依民事訴訟法第427 條第1 項適用簡易訴訟程序所為
    原告勝訴之判決，爰依職權宣告假執行。
六、據上論結，本件原告之訴為有理由，依民事訴訟法第436 條
    第2 項、第78條、第81條第2 款、第87條第1 項、第389 條
    第1 項第3 款，判決如主文。
中    華    民    國  100     年    3     月    9     日
                  新竹簡易庭    法  官  盧玉潤
以上正本係照原本作成。
如對本判決上訴，須於判決送達後20日內向本院提出上訴狀。
                                書記官  謝國聖
中    華    民    國  100     年    3     月    9     日